臺灣桃園地方法院民事簡易判決
110年度桃簡字第1674號
原      告  陳芷婕  
被      告  王辰    
訴訟代理人  徐譽恆  
上列當事人間請求損害賠償事件，本院於民國111年4月21日言詞
辯論終結，判決如下：
    主      文
被告應給付原告新臺幣23,317元，及自民國110年9月23日起至清
償日止，按年息百分之五計算之利息。
原告其餘之訴駁回。
訴訟費用由被告負擔5分之1，餘由原告負擔。
本判決第1項得假執行。
原告其餘假執行之聲請駁回。
    事實及理由
一、原告主張：被告於民國109年4月11日10時30分許，駕駛其所
    有之車牌號碼000-0000號自用小客車（下稱肇事車輛），違
    規停放於桃園市○○區○○路000號前，本應注意不得於禁止臨
    時停車之處所停車，並應依規定開啟或關閉車門，而依當時
    天候陰、日間自然光線、路面鋪設柏油、乾燥無缺陷、無障
    礙物且視距良好等無不能注意之情狀，竟疏未注意，貿然於
    禁止臨時停車之處所停車，且未依規定開啟或關閉車門，適
    有原告騎乘車牌號碼車號000-0000號普通重型機車（下稱系
    爭車輛），自被告後方同向行駛而來，閃避不及，因而與肇
    事車輛之駕駛座車門發生碰撞（下稱系爭事故），致原告受
    有兩側性膝部擦傷、右側性手指擦傷、左側性腕部挫傷、左
    側性髖部挫傷之傷害，系爭車輛亦因而受損，被告應就系爭
    事故負損害賠償之責。為此，爰依民法侵權行為之法律關係
    ，請求被告賠償醫藥費新臺幣（下同）2,700元、交通費1,3
    00元、工作損失32,000元、修車費35,000元、慰撫金60,000
    元，總計請求131,000元。並聲明：㈠被告應給付原告131,00
    0元及自起訴狀繕本送達翌日起至清償日止，按週年利率5％
    計算之利息；㈡願供擔保，請准宣告假執行。
二、被告則以：兩造間因系爭事故，承保肇事車輛之保險公司前
    向原告提起損害賠償之訴，業經本院111年度桃保險小56號
    判決認定，被告雖有過失，然原告亦與有過失，就原告提出
    之診斷證明書記載應休養5日無意見，原告以平均值計算工
    作損失亦無意見，車損部分請求計算折舊等語，資為抗辯，
    並聲明：原告之訴駁回。　　
三、得心證之理由：
　㈠原告主張被告駕駛肇事車輛，於前開時、地，於禁止臨時停
    車之處所停車，且未依規定開啟或關閉車門，致原告騎乘系
    爭車輛與肇事車輛駕駛座車門發生碰撞，並致原告受有傷害
    ，且致系爭車輛受損等情，業經其提出診斷證明書、估價單
    為證（見本院卷第40至43頁），復經本院依職權調閱桃園市
    政府警察局桃園分局桃園交通中隊道路交通事故調查卷宗、
    臺灣桃園地方檢察署（下稱桃園地檢署）109年度偵字第353
    53號卷宗核閱無誤，而被告就此亦不爭執，堪信原告此部分
    之主張為真實。
　㈡按汽車臨時停車時，應依下列規定：三、設有禁止臨時停車
    標誌、標線處所不得臨時停車；汽車臨時停車或停車，汽車
    駕駛人或乘客開啟或關閉車門時，應遵守下列規定：三、應
    注意行人、其他車輛，並讓其先行，道路交通安全規則第11
    1條第1項第3款、第112條第5項第3款分別定有明文。又標線
    依其型態原則上分類如下：五、紅實線：於路側，用以禁止
    臨時停車，道路交通標誌標線號誌設置規則第149條第1項第
    5款亦有明文。查被告行車本應注意遵守上開規定，且依當
    時狀況，並無不能注意之情形，竟疏未注意不得違規停車及
    應注意其他車輛之安全，貿然開啟車門，致與系爭車輛發生
    碰撞，造成原告受傷及系爭車輛受損，則被告就系爭事故之
    發生自具過失，且與原告所受傷害及系爭車輛之損害具有相
    當因果關係，可堪認定。
  ㈢因故意或過失，不法侵害他人之權利者，負損害賠償責任；
    不法侵害他人之身體或健康者，對於被害人因此喪失或減少
    勞動能力或增加生活上之需要時，應負損害賠償責任；不法
    侵害他人之身體、健康、名譽、自由、信用、隱私、貞操，
    或不法侵害其他人格法益而情節重大者，被害人雖非財產上
    之損害，亦得請求賠償相當之金額。民法第184條第1項前段
    、第193條第1項、第195條第1項前段分別定有明文。本件原
    告因被告之過失行為致受傷，系爭車輛亦因而受損，已認定
    如前所述，則原告主張被告應負侵權行為之損害賠償責任，
    洵屬有據。茲就原告各項請求，分述如下：
　1.醫療費費用部分：
　　原告主張其因系爭事故受傷，支出醫療費乙節，固據其提出
    診斷證明書、醫療費用收據為證（見本院卷第42至44頁），
    觀之原告所提之醫療收據，係與原告所受之傷害有關，此部
    分應屬合理，被告就此亦不爭執，是原告請求醫療費用於1,
    160元範圍內，應屬有據，逾此範圍，則屬無據。
　2.交通費部分：
　　原告當庭表示此部分不再請求（見本院卷第38頁反面）。
　3.工作損失部分：
　　原告主張因系爭事故，致5日無法工作受有薪資損失，業據
    其提出診斷證明書、薪資明細為證（見桃園地檢署109年度
    偵字第35353號卷第41頁、本院卷第51至53頁），被告就原
    告應休養五天及薪資以平均值計算均表示沒有意見（見本院
    卷第46頁反面、第47頁）。而依原告所提之薪資明細，其於
    未休因系爭事故請假之月份之平均薪資為30,855元（計算式
    如附表所示），則原告請求休養5日之薪資損失在5,143元（
    計算式：30,855÷30×5＝5,143元，小數點以下四捨五入，下
    同）範圍內，應屬有據，逾此範圍，則屬無據。
  3.系爭車輛維修費：
　　按不法毀損他人之物者，被害人得請求賠償其物因毀損所減
    少之價額，民法第196條定有明文。又依上開規定請求賠償
    物被毀損所減少之價額，得以修復費用為估定之標準，但以
    必要者為限（例如：修理材料以新品換舊品，應予折舊），
    此有最高法院77年度第9次民事庭會議決議可資參照。經查
    ，原告主張系爭車輛必要修繕費用為40,300元，包括工資7,
    000元、零件費用33,300元等情，業據其提出估價單為證（
    見本院卷第40至41頁）。依前揭說明，系爭車輛之修復既以
    新零件更換被毀損之舊零件，自應將零件折舊部分予以扣除
    。又依行政院所頒固定資產耐用年數表及固定資產折舊率之
    規定，機車之耐用年數為3年，依定率遞減法每年折舊1000
    分之536，其最後1年之折舊額，加歷年折舊累計額，其總和
    不得超過該資產成本原額10分之9（即逾3年，僅得請求零件
    價額之10分之1）。而系爭車輛乃於104年8月出廠，至系爭
    事故發生時即109年4月11日，已使用逾3年，有系爭車輛之
    車籍資料可參（見本院卷第18頁）。則系爭車輛零件費用33
    ,300元扣除折舊額後應為3,330元（計算式：33,300元×0.1＝
    3,330元），加計毋須計算折舊之工資7,000元後，系爭車輛
    必要修復費用應為10,330元（計算式：3,330元＋7,000元＝10
    ,330元）。
　4.精神慰撫金：
　　按不法侵害他人之人格權，被害人受有非財產上損害，請求
    加害人賠償相當金額之慰撫金時，法院對於慰撫金之量定，
    應斟酌實際加害情形、所造成之影響、被害人痛苦之程度、
    兩造之身份地位經濟情形及其他各種狀況，以核定相當之數
    額（最高法院47年台上字第1221號判例要旨及51年台上字第
    223 號判例要旨參照）。本院審酌原告為大學畢業之教育程
    度；被告為二專畢業之教育程度，並有兩造年稅務電子閘門
    資料查詢表、個人戶籍資料查詢結果表在卷可佐（見本院個
    資卷）；本院衡酌原告所受傷害、休養期間並參酌原告所受
    精神上痛苦之程度，認原告請求被告賠償之精神慰撫金以30
    ,000元為適當，原告逾此範圍之請求，尚屬過高。
　5.綜上所述，原告得請求被告給付之金額應為46,633元（計算
    式：醫療費用1,160元＋不能工作損失5,143元＋系爭車輛維修
    費10,330元＋精神慰撫金30,000元＝46,633元）。
  ㈣與有過失：
    按汽車行駛時，駕駛人應注意車前狀況及兩車並行之間隔，
    並隨時採取必要之安全措施，道路交通安全規則第94條第3
    項定有明文。次按損害之發生或擴大，被害人與有過失者，
    法院得減輕賠償金額，或免除之，民法第217條第1項定有明
    文。另該項規定之目的，在謀求加害人與被害人間之公平，
    故在裁判上法院得以職權減輕或免除之（參見最高法院85年
    台上字第1756號判例意旨）。被告雖辯稱另案判決（本院11
    1年度桃保險小字第56號判決）認定系爭事故本件原告應負
    主要肇事責任等語，惟本件之被告為王辰，訴訟標的為原告
    對王辰之損害賠償請求權，另案原告為富邦產物保險股份有
    限公司（下稱富邦產險），訴訟標的為富邦產險受讓自王辰
    對本件原告之損害賠償請求權，兩件訴訟之當事人、訴訟標
    的均非同一，亦無爭點效之適用，本院自無須受到另案之拘
    束。查被告於上開時、地駕駛肇事車輛，違規於禁止停車處
    停車，並疏未注意注意其他車輛之安全，貿然開啟車門，致
    原告駕駛之系爭車輛撞擊肇事車輛駕駛座車門，致原告受有
    上開傷勢，亦使系爭車輛受損，雖有過失，已如前述。惟原
    告駕駛系爭車輛，亦有注意車前狀況之過失，原告就其有過
    失亦不爭執，復有道路交通事故現場圖、道路交通事故調查
    報告表㈠、㈡、道路交通事故談話表、現場照片在卷可憑（見
    本院卷第9至13頁反面），本院認原告此部分之過失，同為
    系爭事故之肇事原因，為與有過失。本院審酌雙方車輛肇事
    情節、過失程度等各情，認被告違規停車行為，客觀上已足
    以阻礙他人合法行車路線，提高肇事之可能性，且更未依規
    定於開啟車門時注意其他車輛，並讓其先行，認系爭事故由
    原告、被告對本件事故各負50％、50％責任為公允，揆諸上開
    規定，則被告應賠償之金額為23,317元（計算式：46,663元
    ×50％＝23,317元，元以下四捨五入）。
四、按給付無確定期限者，債務人於債權人得請求給付時，經其
    催告而未為給付，自受催告時起，負遲延責任。其經債權人
    起訴而送達訴狀，或依督促程序送達支付命令，或為其他相
    類之行為者，與催告有同一之效力。民法第229條第2項定有
    明文。又遲延之債務，以支付金錢為標的者，債權人得請求
    依法定利率計算之遲延利息。但約定利率較高者，仍從其約
    定利率。應付利息之債務，其利率未經約定，亦無法律可據
    者，週年利率為百分之5，民法第233條第1項、第203條亦有
    明文。本件原告對被告之侵權行為債權，核屬無確定期限之
    給付，既經原告提起民事訴訟，而起訴狀繕本業於110年9月
    22日送達被告（見本院卷第22頁），被告迄未給付，當應負
    遲延責任。是原告請求自民事起訴狀繕本送達被告之翌日即
    110年9月23日起算，按週年利率5％計算之法定遲延利息，核
    無不合，應予准許。
五、綜上所述，原告依民法侵權行為之法律關係，請求被告給付
    23,317元，及自110年9月23日起至清償日止，按週年利率5％
    計算之利息，為有理由，應予准許；逾此範圍之請求，為無
    理由，應予駁回。　　
六、本件原告勝訴部分係依簡易程序所為被告敗訴之判決，爰依
    同法第389條第1項第3款之規定，依職權宣告假執行。原告
    雖聲明願供擔保請准宣告假執行，僅係促使法院職權發動，
    無庸另為准駁之諭知。至原告敗訴之部分，其假執行之聲請
    即失所依據，應併予駁回。
七、本件事證已臻明確，兩造其餘攻擊防禦方法及舉證，經本院
    斟酌後，核與判決結果無影響，爰不予一一論述，併此敘明
    。
八、訴訟費用負擔之依據：民事訴訟法第79條。
中　　華　　民　　國　　111 　年　　5 　　月　　6 　　日
                  桃園簡易庭  法  官  曾耀緯
以上為正本係照原本作成。
如不服本判決，應於送達後20日內，向本院提出上訴狀並表明上
訴理由，如於本判決宣示後送達前提起上訴者，應於判決送達後
20日內補提上訴理由書（須附繕本）。
如委任律師提起上訴者，應一併繳納上訴審裁判費。
中　　華　　民　　國　　111 　年　　5 　　月　　6 　　日
                              書記官  吳宏明
　　
附表
薪資期間 薪資所得（新臺幣） 109年1月 34,690元 109年2月 29,086元 109年3月 27,640元 109年6月 29,665元 109年7月 31,981元 109年8月 32,068元 平均 30,855元